【裁判字號】    89,交聲,326
【裁判日期】    891026
【裁判案由】    違反道路交通管理處罰條例聲明異議
【裁判全文】
臺灣士林地方法院交通事件裁定                    八十九年度交聲字第三二六號
    原處分機關  臺北巿交通事件裁決所
    受 處分 人  甲○○
右列受處分人因違反道路交通管理處罰條例案件，對於臺北市交通事件裁決所八十九
年七月三日所為之處分（原處分案號：北市裁三字第駕裁２２－Ｚ00000000
號），聲明異議，本院裁定如左：
    主  文
原處分撤銷。
甲○○駕駛汽車人，駕駛汽車行駛於高速公路，而不遵管制之規定，處罰鍰新台幣參
仟元，並記違規點數壹點。
    理  由
一、原處分意旨略以：受處分人於民國八十九年五月二十日，駕駛車牌ＥＤ－六一二
    七號自用小客車，利用路肩超車，應依道路交通管理處罰條例第三十三條之規定
    ，裁處罰鍰新台幣三千元，並記違規點數一點。
二、受處分人異議意旨略以：伊於八十九年五月二十日在中山高速公路南崁交流道出
    口為警舉發於單一匝道利用右側超車，惟該輛所謂被伊所超之車是下交流道直行
    後左轉往桃園市區行駛，而伊則下交流道往中正機場方向行駛，何來超車之有？
    云云。
三、按高速公路交通管制規則第九條第一項第三款規定：汽車行駛高速公路，不得在
    單車道之匝道上超越前車。又汽車行駛於高速公路，而不遵管制之規定者，處汽
    車駕駛人新台幣三千元以上六千元以下罰鍰，道路交通管理處罰條例第三十三條
    第一項定有明文。又汽車駕駛人，違反同條例第三十三條者，並記違規點數一點
    ，同條例第六十三條第一項第一款規定甚明。
四、經查，證人即國道公路警察局第一隊隊員丙○○到庭明確證稱受處分人確有於中
    山高速公路南崁交流道出口匝道上超越前車。質之受處分人亦不否認當時有一輛
    車要往桃園方向，其從那輛車之右側過去之事實，僅辯稱其超過那輛車時並沒有
    跨越到路肩，其有跟警員講那輛車行駛方向不同云云。然查，中山高速公路南崁
    交流道出口之匝道係單一車道，並非雙線車道，縱因該匝道設計甚寬可容二車併
    行，受處分人仍不得自靠匝道左側行駛之車輛右側行駛經過，否則即屬超越前車
    。此與受處分人有無跨越路肩？二車行駛方向為何？均無涉。是受處分人不遵高
    速公路管制規定之違規事實明確。另證人丙○○雖證稱：受處分人第一次超車時
    ，因角度的關係，伊不敢確定受處分人有利用路肩超車，伊原不打算取締，惟受
    處分人於第一次超車後行駛約五、六公尺又再超越第二輛車，伊才跟上去把受處
    分人攔下，受處分人第二次超車時有壓到路肩線一點點，大概有十公分左右云云
    。惟查，證人丙○○當時所在位置係位於匝道前之槽化線上，其既無法看清受處
    分人第一次超車時車輪有無壓到路肩之白線，證人能否於受處分人第二次超車時
    看清車輪有無壓到路肩之白線，已非無疑。再者，當日與證人一同執勤之國道公
    路警察局第一隊隊員乙○於違規事件通知單上亦僅填載受處分人於出口匝道（單
    一車道）利用「右側」超車，並未記載受處分人係利用「路肩」超車。準此，本
    院自難逕認受處分人有利用路肩超車之違規情事。綜上所述，受處人異議所持理
    由雖不可採，惟原處分機關於裁決書上誤載受處分人利用路肩超車且漏載違規地
    點，均有未洽，應予撤銷。爰審酌受處分人之違規情節，另依道路交通管理處罰
    條例第三十三條第一項及六十三條第一項第一款之規定，諭知受處分人如主文第
    二項所示之處罰。
三、據上論斷，應依道路交通案件處理辦法第二十條，裁定如主文。
中      華      民      國      八十九      年    十    月    二十六    日
                                  臺灣士林地方法院交通法庭
                                      法  官  楊  智  勝
右正本證明與原本無異。
如不服本裁定應於送達後五日內向本院提出抗告狀。
                                      書記官  曾  韻  蒔
中      華      民      國      八十九      年   十一   月      一    日


司法院資訊處製作；財團法人民間司法改革基金會備份。
